臺灣臺中地方法院刑事判決　　　　　　　　　　　　九十一年度訴字第二二六六號
　　公　訴　人　臺灣臺中地方法院檢察署檢察官
　　被　　　告　甲○○
右列被告因違反毒品危害防制條例案件，經檢察官提起公訴（九十一年度偵字第一五
九０號），本院判決如左：
    主  文
甲○○施用第一級毒品，處有期徒刑陸月，如易科罰金，以佰元折算壹日；又施用
第二級毒品，處有期徒刑月，如易科罰金，以佰元折算壹日。應執行有期徒刑捌
月，如易科罰金，以佰元折算壹日。
    事  實
一、甲○○（原名洪友謙）有竊盜、贓物、違反麻醉藥品管理條例案件等前科，曾於
    民國（下同）七十八年間，因竊盜等案件，經本院判處有期徒刑六月，緩刑三年
    確定，後緩刑宣告經撤銷，上開刑期再經減刑為有期徒刑三月，於八十一年七月
    二十五日執行完畢；復於八十七年間因施用第一級毒品海洛因案件，經依臺灣高
    等法院臺中分院以八十七年度上訴字第一五八九號裁定送觀察、勒戒後，認有繼
    續施用毒品之傾向，而由該院裁定送強制戒治一年，後執行期滿，經臺灣高等法
    院臺中分院於八十八年十二月十四日以八十七年度上訴字第一五八九號為免刑判
    決確定；再於九十年間施用第一級毒品、第二級毒品、竊盜案件，經本院各判處
    有期徒刑八月、五月、四月確定，定應執行有期徒刑一年二月，自九十一年五月
    二十一日起入監執行，現執行中（均未構成累犯），且因該施用第一級、第二級
    毒品案件，經本院裁定強制戒治並自九十年五月十四日執行強制戒治後，再經本
    院於九十一年一月二十二日以九十一年度毒聲字第二一八號裁定停止戒治付保護
    管束。詎甲○○猶不知悔改，於停止強制戒治交付保護管束期間，復基於施用第
    一級毒品海洛因之犯意，於九十一年五月五日某時，在臺中縣大甲鎮友人家中，
    以海洛因摻入香煙吸食之方式，施用第一級毒品海洛因一次後；再另行基於施用
    第二級毒品安非他命之犯意，於同上時地之後，將安非他命放於錫箔紙上，以火
    燒烤，再以口吸入，施用第二級毒品安非他命一次。嗣於九十一年五月六日十一
    時二十六分許，甲○○至臺灣臺中地方法院檢察署為保護管束報到時，經採尿送
    驗結果，呈嗎啡及甲基安非他命陽性反應，始查悉上情。
二、案經臺灣臺中地方法院檢察署檢察官偵查起訴。
    理  由
一、訊據被告甲○○於本院審理時坦承不諱，且被告於九十一年五月六日經採尿送驗
    結果，呈甲基安非他命及嗎啡陽性反應，有詮昕科技股份有限公司濫用藥物尿液
    檢驗報告附卷可佐，足證被告就其有施用第一、二級毒品之自白核與事實相符。
    又查，被告前因施用第一級毒品海洛因案件，經依臺灣高等法院臺中分院以八十
    七年度上訴字第一五八九號裁定送觀察、勒戒後，認有繼續施用毒品之傾向，而
    由該院裁定送強制戒治壹年，後執行期滿，經臺灣高等法院臺中分院於八十八年
    十二月十四日以八十七年度上訴字第一五八九號為免刑判決確定，再於九十年間
    施用第一級毒品、第二級毒品、竊盜案件，經本院各判處有期徒刑八月、五月、
    四月確定，定應執行有期徒刑一年二月，現執行中，且因該施用第一級、第二級
    毒品案件，經本院裁定強制戒治並執行後，再經本院於九十一年一月二十二日以
    九十一年度毒聲字第二一八號裁定停止戒治付保護管束，本件係於戒治付保護管
    束期間即九十年五月十四日至九十一年五月十三日，再犯本案施用毒品案件等情
，有臺灣高等法院被告全國前案紀錄表、臺灣臺中地方法院檢察署刑案資料查註
    紀錄表附卷可參，並經本院核閱臺灣高等法院臺中分院八十七年度上訴字第一五
    八九號判決、本院九十一年度毒聲字第二一八號裁定無訛，足見被告本件施用第
    一級毒品海洛因及第二級毒品安非他命，確係三犯施用第一級毒品及第二級毒品
    甚明。事証明確，被告三犯施用第一級毒品海洛因及第二級毒品安非他命之事證
    明確，犯行堪予認定。
二、按毒品危害防制條例對於施用毒品者，並未予以除罪，施用毒品之行為仍屬犯罪
    ，本應受刑罰之評價，除係一犯，或係五年內再犯經觀察勒戒，無繼續施用毒品
    傾向之情形，始免予刑罰訴追外，對每一施用毒品之行為，仍應予犯罪之評價；
    ，本件被告前因施用毒品經觀察勒戒後，認有繼續施用毒品傾向，經強制戒治期
    滿由法院為免刑判決確定後，又再犯毒品案件，經法院裁定施以強制戒治，刑罰
    追訴部分，並經法院判處有罪確定，其後再為施用毒品之行為，當不在前揭刑罰
    豁免之列，如於上開有罪判決確定後，縱係於停止戒治付保護管束期間或撤銷戒
    治後再犯毒品案件，亦應係屬三犯毒品案件（最高法院八十九年度台非字第九０
    號判決可資參照）。是核被告所為，係犯毒品危害防制條例第十條第一項之施用
    第一級毒品海洛因罪、同條例第十條第二項之施用第二級毒品安非他命罪。被告
    施用第一級毒品海洛因、第二級毒品安非他命而持有海洛因、安非他命之低度行
    為，應分別為其施用海洛因、安非他命之高度行為所吸收，均不另論罪。至被告
    所犯上開之施用第一級毒品海洛因罪、第二級毒品安非他命罪間，犯意各別，行
    為互殊，犯罪構成要件不同，應予分論併罰。爰審酌被告一再施用第一級、第二
    級毒品，經觀察勒戒後，仍不知戒惕，再次施用第一級毒品、第二級毒品，無視
    於毒品對於自身健康之戕害及國家對於杜絕毒品犯罪之禁令，不知戒除惡習，惡
    性非輕，然念及被告於本院審理期間坦承犯行，態度良好，其施用毒品海洛因及
    甲基安非他命並無危害他人，本之施用毒品者均有相當程度之成癮性及心理依賴
    ，其犯罪心態與一般刑犯罪之本質並不相同，容應以「病人」之角度為考量，並
    側重適當之醫學治療及心理矯治為宜，且被告經施以長時間之強制戒治，固屬保
    安處分之一種，然既與其所應受之刑罰，同係限制人身自由，揆諸比例原則，應
    予適當量刑等一切情狀，各量處如主文所示之刑，及諭知易科罰金之折算標準，
    並定其應執行刑及易科罰金之折算標準。
據上論斷，應依刑事訴訟法第二百九十九條第一項前段，毒品危害防制條例第十條第
一項、第二項、第二十三條第二項，刑法第十一條前段、第五十一條第五款，判決如
主文。
中      華      民      國    九十一    年     十一     月      五      日
                                        臺灣臺中地方法院刑事第四庭
                                            法  官  黃家慧
右正本證明與原本無異。
如不服本判決，應於送達後十日內向本院提出上訴狀（須附繕本），上訴於臺灣高等
法院臺中分院。
                                            書記官
中      華      民      國    九十一    年     十一     月      五      日
附錄本案論罪科刑法條：
毒品危害防制條例第十條第一項、第二項：
施用第一級毒品者，處六月以上五年以下有期徒刑。
施用第二級毒品者，處三年以下有期徒刑。
